臺灣新竹地方法院刑事判決
110年度金訴字第406號
公  訴  人  臺灣新竹地方檢察署檢察官
被      告  林柏諺



上列被告因違反洗錢防制法等案件，經檢察官提起公訴（110年
度偵字第12244、13003號），嗣被告於準備程序中就被訴事實為
有罪之陳述，經本院告知簡式審判程序之旨，並聽取被告與公訴
人之意見後，本院合議庭裁定由受命法官獨任進行簡式審判程序
，判決如下：
    主  文
林柏諺犯如附表所示之貳罪，各處如附表主文欄所示之刑。
    事  實
林柏諺於民國110年7月間，經友人陳凱柏（所涉招募他人加入犯
罪組織部分，由本院另行審結）招募而加入參與真實身分不詳，
綽號「總來」、「宗痛」等成年人所組成、具有持續性、牟利性及
結構性之詐欺犯罪組織，負責收取該詐欺集團向民眾行騙之款項
。林柏諺加入該集團後，即與「總來」、「宗痛」及詐欺集團其
餘成年成員共同基於意圖為自己不法所有之三人以上共同詐欺取財
之犯意聯絡、共同洗錢之犯意聯絡，先後由集團不詳成年成員對張
文明、呂邱泱苑施以詐術，使其等均陷於錯誤匯款至不知情之羅
昱婷（另由檢察官為不起訴處分）所提供人頭帳戶中，再由羅昱
婷提款後交予林柏諺（詐欺時間、詐欺手法、匯款金額、人頭帳
戶帳號、羅昱婷取款及轉交林柏諺細節等，均如附表所示），嗣
林柏諺則返回臺中市○○區○○路○段000號烏日戰車公園將上開贓款
交予詐欺集團成員「小廖」。其等以此輾轉交付之方式製造金流
斷點，掩飾及隱匿詐欺犯罪所得之本質及去向以洗錢。嗣經張文
明、呂邱泱苑發覺受騙報警處理，始循線查悉上情。
    理  由
（為求精簡，案內相關人於初次提及後將適度省略稱謂）
一、訊據被告林柏諺對於前揭犯罪事實均坦承不諱（院卷第75、
    105頁），並經證人羅昱婷、陳凱柏於警詢或偵查中、證人
    呂邱泱苑、張文明於警詢中分別證述明確（110偵12244卷【
    下稱偵卷一】第110-116、150、155頁、110偵13003卷【下
    稱偵卷二】第7、93-95、138-140頁），且有羅昱婷與被告
    見面交款、羅昱婷各次提款等相關監視錄影截圖、羅昱婷本
    案玉山銀行帳戶及國泰世華銀行帳戶之基本資料暨交易明細
    、羅昱婷提供之網路銀行交易紀錄、呂邱泱苑及張文明之相
    關報案紀錄、所提出遭詐欺之訊息紀錄、匯款單據、存摺暨
    警方通報紀錄等在卷可查（偵卷一第119-123頁、偵卷二第3
    1-43、47、49、51-52、54、56-57、92、97-101、103、106
    、110、112、116、136-137、140-144頁），足認被告自白
    與事實相符，是本案事證明確，被告所為足堪認定，應予依
    法論科。
二、法律適用：
    核被告關於參與犯罪組織及如附表編號1部分所為，係犯刑
    法第339條之4第1項第2款之三人以上共同詐欺取財罪，洗錢
    防制法第14條第1項、第2條第2款之洗錢罪，及組織犯罪防
    制條例第3條第1項後段之參與犯罪組織罪，此部分被告以一
    行為同時觸犯上開3罪名，為想像競合犯，應從一重之三人
    以上共同詐欺取財罪處斷；如附表編號2所為，係犯刑法第3
    39條之4第1項第2款之三人以上共同詐欺取財罪，洗錢防制
    法第14條第1項、第2條第2款之洗錢罪，此部分被告以一行
    為同時觸犯上開2罪名，亦為想像競合犯，應從一重之三人
    以上共同詐欺取財罪處斷。又詐欺集團分工細緻，被告雖未
    自始至終參與各階段之犯行，且無證據證明與撥打電話詐騙
    相關被害人之機房成員間彼此相識，然依現今詐欺集團詐騙
    之犯罪型態及模式，其等就所屬詐欺集團成員以本案手法行
    騙，當為主觀上所已預見之範圍，其等復在如事實欄所示犯
    行之合同犯意內，分擔犯罪行為之一部，而相互利用其他詐
    欺集團成員之部分行為以遂行犯罪之目的，自難謂無犯意聯
    絡及行為分擔，而應就共同意思範圍內之全部行為負責，故
    被告、「總來」、「宗痛」及其等所屬詐欺集團之成員間就
    事實欄所示之行為，均有犯意聯絡及行為分擔，應依刑法第
    28條之規定論以共同正犯。被告所犯上開2罪間，犯意各別
    、行為互殊，應予分論併罰。
三、量刑審酌：
　㈠爰以行為人之責任為基礎，審酌本案與刑法第57條各款規定
    相適合之事實暨其他一切情狀（含相關被害人遭詐騙之金額
    、被告於詐欺集團中擔任之角色、其於偵查及審判中自白符
    合洗錢防制法第16條第2項及組織犯罪防制條例第8條第1項
    之減刑規定等），分別量處如附表主文欄所示之刑；又依刑
    事訴訟法第310條之2準用同法第454條第1項規定，上開審酌
    細節並非行刑事簡式審判程序判決之必要記載事項，爰不另
    予敘明。
　㈡又按數罪併罰之案件，無庸於每一個案判決時定其應執行刑
    ，如待被告所犯數罪全部確定後，於執行時始由檢察官聲請
    法院裁定執行刑，不但能保障被告之聽審權，符合正當法律
    程序，更可提升刑罰之可預測性，減少不必要之重複裁判，
    避免違反一事不再理原則情事之發生（最高法院110年度台
    抗大字第489號裁定意旨參照），被告本案雖犯數罪，為尊
    重上開最高法院刑事大法庭之統一見解，本案爰不另定其執
    行刑，併此敘明。
四、沒收：
　　本案並無證據證明被告有實際取得犯罪所得，爰不另宣告沒
    收。
據上論斷，應依刑事訴訟法第273條之1第1項、第299條第1項前
段，判決如主文。
本案經檢察官林奕彣提起公訴，由檢察官邱宇謙到庭執行職務。
中　　華　　民　　國　　111 　年　　5 　　月　　17　　日
                  刑事第九庭  法　官  黃沛文
以上正本證明與原本無異。
如不服本判決應於收受本判決後20日內向本院提出上訴書狀，上
訴書狀應敘述具體理由。上訴書狀未敘述上訴理由者，應於上訴
期間屆滿後20日內補提理由書狀於本院(均須按他造當事人之人
數附繕本 )「切勿逕送上級法院」。 
中　　華　　民　　國　　111 　年　　5 　　月　　17　　日
                              書記官  林欣緣
附錄本判決論罪法條：
組織犯罪防制條例第3條第1項
發起、主持、操縱或指揮犯罪組織者，處3年以上10年以下有期
徒刑，得併科新臺幣1億元以下罰金；參與者，處6月以上5年以
下有期徒刑，得併科新臺幣1千萬元以下罰金。但參與情節輕微
者，得減輕或免除其刑。

洗錢防制法第14條第1項
有第2條各款所列洗錢行為者，處7年以下有期徒刑，併科新臺幣
5百萬元以下罰金。

中華民國刑法第339條之4第1項第2款
犯第339條詐欺罪而有下列情形之一者，處1年以上7年以下有期
徒刑，得併科1百萬元以下罰金：
二、三人以上共同犯之。


附表
 犯罪過程 1 詐騙集團成員於110年8月11日撥打電話予張文明，謊稱為親友「趙龍全」欲向其借貸云云，致張文明因此陷於錯誤，依詐欺集團成員指示於同日上午10時31分許，將新臺幣（下同）15萬元匯入羅昱婷之玉山銀行帳戶中（帳號：0000000000000號），羅昱婷則於同日上午11時2分至4分許在新竹市○○路○段000號玉山銀行竹科分行以ATM方式合計提領15萬元，並在同日上午11時30分許在新竹市東區竹村三路、竹村七路口旁機車停車場內將15萬元交予林柏諺。  主文： 林柏諺犯三人以上共同詐欺取財罪，處有期徒刑壹年參月。 2 詐騙集團成員於110年8月11日撥打電話予呂邱泱苑，謊稱為親友「阿香」欲向其借貸云云，致呂邱泱苑因此陷於錯誤，依詐欺集團成員指示於同日中午12時33分許，將50萬元匯入羅昱婷之國泰世華銀行帳戶中（帳號：000000000000號），羅昱婷則於同日中午12時50分、下午1時4分許，先後在新竹市○○路○段000號國泰世華銀行竹科分行臨櫃提領42萬8000元、在新竹市○區○○○○路0號新竹科技生活館以ATM方式提領7萬2000元，並在同日下午1時17分許在新竹市○區○○街0號旁巷口將50萬元交予林柏諺。  主文： 林柏諺犯三人以上共同詐欺取財罪，處有期徒刑壹年伍月。